【裁判字號】    97,易,501
【裁判日期】    970617
【裁判案由】    傷害等
【裁判全文】
臺灣桃園地方法院刑事判決               97年度易字第501號
公  訴  人  臺灣桃園地方法院檢察署檢察官
被      告  乙○○
                    國民
被      告  甲○○
                    國民
上列被告等因傷害等案件，經檢察官聲請簡易判決處刑（96年度
調偵字第517 號），經本院認有刑事訴訟法第四百五十一條之一
第四項但書第三款之情形，改行通常訴訟程序，本院判決如下：
    主      文
本件公訴不受理。
    理      由
一、程序部分：按檢察官聲請以簡易判決處刑之案件，經法院認
    為有刑事訴訟法第四百五十一條之一第四項但書之情形者，
    應適用通常程序審判之，同法第四百五十二條定有明文。經
    查，本件被告被訴傷害等乙案，本院於審理後，認有刑事訴
    訟法第四百五十一條之一第四項但書第三款之情形，不宜以
    簡易判決處刑，爰依上開刑事訴訟法第四百五十二條之規定
    ，改用通常程序審判之，合先敘明。
二、按告訴乃論之罪，告訴人於第一審辯論終結前得撤回其告訴
    ，又告訴經撤回者，法院應諭知不受理之判決，刑事訴訟法
    第二百三十八條第一項、第三百零三條第三款定有明文。
三、本件聲請簡易判決意旨略以：被告乙○○於民國96年6 月22
    日上午8 時10分許，前往在桃園縣觀音鄉新坡村15鄰16號附
    近，因借用甲○○冰箱乙事，雙方一言不和發生爭執，甲○
    ○竟基於公然侮辱之犯意，在上址公眾得出入為不特定人得
    共見共聞之場所，公然以「幹你娘」貶抑、輕蔑之穢語辱罵
    乙○○。乙○○因而心生不滿，於上開時地，亦基於公然侮
    辱之犯意及傷害人身體之犯意，公然以「幹你娘雞巴」貶抑
    、輕蔑之穢語辱罵甲○○，並接續出手毆打甲○○，並將甲
    ○○壓制在地上，造成甲○○受有左顏面紅腫及左手拇指擦
    傷（0.5 ×0.3 公分）、右前臂擦傷（0.5 ×0.5 公分）、
    右小腿擦傷（8 ×0.5 公分、3 ×0.4 公分）等之身體傷害
    。案經乙○○、甲○○訴由桃園縣政府警察局大園分局報請
    臺灣桃園地方法院檢察署檢察官偵查後聲請簡易判決處刑。
    因認被告乙○○涉犯刑法第二百七十七條第一項之普通傷害
    罪嫌，及同法第三百零九條第一項之公然侮辱罪嫌；而被告
    甲○○則係涉犯刑法第三百零九條第一項（聲請書誤引法條
    ）之公然侮辱罪嫌。惟查，上項罪名依同法第二百八十七條
    前段、第三百十四條規定，均須告訴乃論，茲因被告兼告訴
    人甲○○、乙○○2 人達成民事和解，並據告訴人甲○○、
    乙○○2 人於本院審理中，當庭及具狀聲請撤回告訴，有刑
    事撤回告訴狀及訊問筆錄附於本院九十七年度壢簡字第一○
    二七號卷內，依照前開法條之規定，本件爰不經言詞辯論，
    逕行諭知不受理之判決。
四、本件檢察官原係聲請簡易判決處刑，本院認有刑事訴訟法第
    四百五十一條之一第四項但書第三款之情形，改行通常訴訟
    程序，併予敘明。
五、據上論斷，應依刑事訴訟法第四百五十二條、第三百零三條
    第三款、第三百零七條，判決如主文。
中    華    民    國    97    年    6     月    17    日
                  刑事第九庭    法  官  游紅桃
以上正本證明與原本無異。
如不服本判決，應於送達後10日內，向本院提出上訴狀。
                                書記官  陳玉芳
中    華    民    國    97    年    6     月    20    日


司法院資訊處製作；財團法人民間司法改革基金會備份。
